Inventaris van een verzameling brochures, afkomstig uit de nalatenschap van de familie De Beaufort, (1815) 1863-1941 (1951)
Nationaal Archief, Den Haag
- Buitenlandse zaken., C.
  - 1914 augustus – 1918 november (tijdens de eerste wereldoorlog)., C.2.
    - Neutraliteitshandhaving van Nederland., C.2.1.
      - Robertson. J.M., De neutralen en de oorlog, open brief aan den heer L. Simons, directeur van de “Wereldbibliotheek”. Amsterdam., 1915; 533
      - Robertson. J.M., De neutralen en de oorlog, open brief aan den heer L. Simons, directeur van de “Wereldbibliotheek”. Amsterdam., 1917; 534
      - Savornin Lohman, A.F, de, Gedachten over oorlog en vrede. Den Haag., 1914; 535
      - Simons, L., De oorlog en de neutralen, open antwoord aan de right hon. I.M. Robertson, lid van het Engelsche Lagerhuis. [Amsterdam]., 1917; 536
      - Simons, L., The war and the neutrals, a preprint from the ‘Athlantic monthly” prefaced by an open letter to William Archer esquire, author of “To neutral peacelovers, a plea for patience”. Amsterdam., 1917; 537
      - Stockum, W.P. van, Over den oorlog 1914, werken en vlugschriften verschenen in Nederland en daarbuiten I. ’s-Gravenhage., 538
        Voorraadlijst van een boekhandel.
      - Wereldkroniek., 12 januari 1918; 1889
        Speciaal nummer, gewijd aan ‘krijgsgevangenen in en door ons land’.
    - Berichtgeving belligerenten., C.2.2.
      De oorlog wordt gevoerd door de volgende partijen: De Entente, oorspronkelijk voortgekomen uit een bondgenootschap tussen Rusland en Frankrijk en de Centralen, een bondgenootschap tussen Duitsland en de “Dubbelmonarchie” Oostenrijk-Hongarije. De oorlog begon met een aanval van Oostenrijk op de zelfstandige staat Servië na een aanslag op de kroonprins in Serajewo, de hoofdstad van Bosnië, dat toen onder Oostenrijk viel. Rusland verklaarde als bondgenoot van Servië Oostenrijk-Hongarije, en daarmee ook Duitsland de oorlog. Daardoor was ook Frankrijk bij de oorlog betrokken. Duitsland viel daarom Frankrijk aan - maar via het neutrale België, dat daardoor ongewild partij werd. Uit protest tegen deze neutraliteitsschending sloot het Verenigd Koninkrijk zich toen bij de Entente aan. Doordat Frankrijk, Duitsland en Engeland koloniale mogendheden waren met een ‘gemenebest’ waren ook elders in de wereld gebieden bij deze oorlog betrokken. Italië, dat zelf belangen had bij een overwinning op Oostenrijk – het wilde en kreeg uiteindelijk ook Zuid-Tirol en Triëst – sloot zich bij de Entente aan. Het Ottomaanse Rijk meende te winnen bij verzwakking van Rusland en sloot zich bij de Centralen aan. De Verenigde Staten bleven neutraal totdat in 1917 een Amerikaans schip door Duitse onderzeeboten werd getorpedeerd; vanaf dat moment is er ook sprake van “Geallieerden”. In mei 1918 sloot Rusland – intussen een ‘anti-imperialistische’ Unie van Socialistische Republieken van Arbeidersraden USSR - vrede met de Centralen. De oorlog leidde tot het uiteenvallen van het keizerrijk Oostenrijk-Hongarije en de zelfstandigheid van de Donaulanden en Polen en van het Ottomaanse rijk met als gevolg de opkomst van Saoedi-Arabië en een protectoraat van Engeland en Frankrijk over diverse gebieden in het Middeon-Oosten.
      - Entente algemeen., C.2.2.1.
        - Anoniem, De Duitsche nota en het antwoord der Geallieerden. London., 1917; 539
        - Anoniem, De geallieerden te Saloniki. Z.pl., z.j.; 540
        - Anoniem, Les origines de la guerre européenne, la responsabilité de l’Allemagne. Paris., [ca. 1915]; 541
          Supplement van Études et documents sur la guerre, nr. 1.
        - De Ententekroniek, veertiendaagsch overzicht der tijdschriften en dagbladen van de Entente. No. 1., 1 december 1917; 542
        - Les études de la guerre, cahier 1., september 1917; 543
        - Études et documents sur la guerre. Paris., 1915; 544
          Van deze brochures bestaan ook Engelse en Duitse vertalingen.
          Ch. Andler, Le pangermanisme, ses plans d'expansion allemande dans le monde.
          Joseph Bédier, Comment l'Allemagne essaye de justifier ses crimes.
          Joseph Bédier, Les crimes allemands d'après des témoignages allemands.
          É. Durkheim, "L'Allemagne au-dessus de tout": la mentalité allemande et la guerre.
          É. Durkheim et E. Denis, Qui a voulu la guerre?: les origines de la guerre d'après les documents diplomatiques.
          E. Lavisse et Ch. Andler, Pratique et doctrine allemandes de la guerre.
          R.A. Reiss, Comment les Austro-Hongrois ont fait la guerre en Serbie, observations directes d'un neutre.
          Ch. Seignobos, 1815-1915, du Congrès de Vienne à la guerre de 1914.
          André Weiss, La violation de la neutralité belge et luxembourgeoise par l'Allemagne
        - De oorlog in beeld/La guerre illustrée., 1917-1918; 545
          Nederlandse uitgave van The war pictorial.
        - De oorlog in December 1916 [–…] De oorlog in Mei 1918., 1916-1918; 546
        - The pictorial history of the war/ The war pictorial., 1916-1917; 547
        - The Times History and Encylopaedia of the war, Part 80-91., 1916; 1884
        - Sancha, Fr. Aesop’s fables up-to-date, six prints reproduced from the original paintings by the Spanish artist. Z.pl., z.j.; 548
      - België., C.2.2.2.
        - Anoniem, België betrokken in den oorlog: verzameling van diplomatieke stukken, getrouwe en onverkorte vertaling van het Belgische grijsboek. ’s-Gravenhage., 1914; 549
        - Anomiem, De dwangarbeid der Belgische arbeiders in Duitschland, antwoord van een Belgisch syndicalist aan een "Duitsch arbeider" die zich uitgeeft voor den schrijver der brochure "An die Arbeiter der neutralen Länder", met een voorwoord van Emile Vandervelde […] en Henri Heyman […]. Z.pl., [1917]; 550
        - Anoniem, La guerre 1914-1918 en Belgique. Liège., [ca. 1918/1919]; 551
        - Anoniem, Mémoire du Parti Ouvrier Belge, Juillet 1917, Memonrandum van de Belgische Werkmans-Partij, Juli 1917. Londres., 1918; 552
        - Anoniem, Memorie van 's konings regeering over de deportaties en den gedwongen arbeid der Belgische burgerbevolking, bevolen door de Duitsche regeering. Le Havre., [1917]; 553
          Uitgegeven door het Office Belge.
        - Anoniem, De stafhoofden van het Belgische leger en de eerbied voor de neutraliteit. Uit het Fransch vertaald door X…. ’s-Gravenhage., z.j.; 554
        - Anoniem, Zijn de Belgische priesters franc-tireurs, de brandstichters van Leuven, een verpletterend verslag/ Les prêtres Belges franc-tireurs, les incendiaires de Louvain. Den Haag., [ca. 1915]; 555
        - Brunet, E., Calomnies Allemandes: “Les conventions Anglo-Belges”. Paris., [1914]; 556
          Uitgegeven door het Comité Belge.
        - Bruynseels, A., De Belgen als slaven weggevoerd, 2e en 3e druk, en Bruynseels, A., Les citoyens Belges réduits en esclavage, 3e druk. Leiden/Leyde., 1916; 557
        - Caine, W., Monsieur Segotin’s story, London 1918. De geschiedenis van mijnheer Segorin, Londen., 558
        - Comité “Le sou du mutilé, voor de verminkten”, Le sou du muitilé, voor de verminkten. Haarlem., z.j.; 559
        - Carton de Wiart, H. e.a., Atwoord op het Duitsche witboek van 10 mei 1945 “Die völkerrechtswidrige Führung des belgischen Volkskriegs” dl I, II, III. Leiden 1016., 560
          Publicatie van het Ministerie van Justitie en het Ministerie van Buitenlandse Zaken van België.
        - Carton de Wiart, H. e.a., De Belgische arbeiders aan de Nederlandsche arbeiders: oproep der Belgische arbeiders van alle politieke schakeeringen tot hunne Nederlandsche broeders, gelijkvormig verklaard aan den oorspronkelijken tekst, komende uit het bezette land. Den Haag., 1916; 561
          Uitgegeven door het Belgische Office voor Vaderland en Vrijheid.
        - Davignon, Henri, Affiches Allemandes en Belgique, leur valeur d’aveu. Nouveaux textes et documents. Paris., [na juni 1915]; 562
        - Denijn, Conferentie over den Congo […] in het Gymnasiium te Den Haag op 27 April 1918. Den Haag., 563
        - Goschen, W.E., Engeland en de onzydigheid van België, motie van sympathie met België in het Lagerhuis en brief van den Engelschen gezant te Berlijn over het afbreken van diplomatieke relaties met de Duitsche regeering. Z.pl., [1914]; 564
          De brochure is in tweevoud aanwezig.
        - Heuvel, J,. van den, Het schenden van de Belgische neutraliteit. ’s-Gravenhage., 1915; 565
        - Mercier, D.J., Het Belgische episcopaat aan het Duitsche episcopaat. Den Haag., [1916]; 566
        - Mercier, D.J., Na onze terugkomst uit Rome. Leiden., 1916; 567
        - Mercier, D.J., Noel 1914, lettre pastorale sur le patriotisme et l’endurance. Malines., 568
        - Passelecq, Fernand, Het antwoord der Belgische regeering op het Duitsche Witboek van 10 mei 1915 "Die völkerrechtswidrige Führung des belgischen Volkskriegs", analytische studie der ambtelijke uitgave van de Belgische regeering. Leiden., 1916; 569
        - Passelecq, Fernand, Un cycle des légendes Allemandes, Francs-tireurs et atrocités Belges. Le Havre., [1916]; 570
        - Passelecq, F., De waarheid nopens de ontvoeringen der Belgen, historische en economische studie […], met een redevoering van Emile Vandervelde […] gehouden te Nancy […] 29 februari 1917. Leiden., 571
        - Probst, Belgien, Endrücke eines Neutralen. Prospectus van de uitgever. Z,j,., 572
        - Ramaeckers, Louis, Wereldwee. Antwerpen., [ca. 1914]; 1890
          Prenten naar aanleiding van de Duitse inval in België.
        - Schepers, J.B., België’s onafhankelijkheid voor Nederland een levensbelang. Bussum., 1915; 573
          Herziene versie van een artikel in Vragen van den dag.
        - Het volksbelang., 1914 augustus – oktober; 574
          Uitgegeven in Gent, edities bestemd voor Noord-Nederland.
      - Frankrijk., C.2.2.3.
        - Anoniem, Politieke bibliotheek 2: Uit Fransche hospitalen. Z.pl., z.j.; 575
          Betreft mensenrechtenschendingen van Grieken in Frankrijk.
        - Comité protestant d’entr’aide pour les regions envahies, Où nous en sommes I en II. Paris., 1915, 1916; 576
        - Gibbons, La question Alsace-Lorraine en 1918 comme un americain la voit. Paris., 577
        - Ministerie van buitenlandse zaken in Frankrijk, Documents diplomatiques 1914 I: Pièces relatives aux négociations qui ont précédé les déclarations de guerre de l’Allemagne et la Russie (1 Août 1914) et à la France (3 Août 1914), déclaration du 4 September 1914. Paris., 578
        - Ministerie van buitenlandse zaken in Frankrijk, Documents relatifs à la guerre 1914-1915-1916: Rapports et procès-verbaux d’enquête de la commission instituée en vue de constater les actes commis par l’ennemi et violations des droits des gens (décret du 23 Septembre 1914). Paris., 579
        - Payelle, G. Verslag van de commissie tot het nagaan van de door den vijand in strijd met het volkerenrecht gepleegde handelingen (benoemd bij besluit van 23 september 1914) aan den voorzitter van den ministerraad. Vertaling van het uittreksel van het “Journal officiel” der Fransche republiek van 8 januari 1915. Parijs., 580
        - Roume, E., La conquête des colonies Allemandes. Paris, Barcelone., 1917; 581
          Publicatie van het comité La France et ses Alliés over o.a. Kameroen.
        - La Société des Conferences. Overdrukken van La revue hebdomadaire. Paris., 1915; 582
          In het Nederlands vertaalde artikelen over Frankrijk van Maurice Donnay, Gaston Deschamps en André Baunier
      - Italië., C.2.2.4.
        - Anoniem. Italië en den oorlog, officiëele documenten (Uittreksels uit de verzameling van diplomatieke stukken). Den Haag., [1915]; 583
        - Anomiem, La marche sur Trieste, documents de la section photographique de l’armée, Z.pl., [1915]; 1891
          Oostenrijkse bron.
        - Bolletino della crociata cosmopolitana per l’elvazione e per l’unificazione religiosa e civile degli individui e della società. Eerste nummer., z.j.; 584
        - Bonfante, De politieke redenen van Italie’s oorlog tegen de Centralen. Den Haag., 1917; 585
          Serie Rerum Italicarum scriptores II.
        - Destrée, J. en R. Dupierreux, To the Italian armies. London., 1917; 586
        - Fedozzi, P., De opzegging van het verdrag van de Triple Alliance. Den Haag., 1917; 587
          Serie Rerum Italicarum scriptores I.
        - Sonnino, S.E.M., Documents diplomatiques échangés entre l’Italie et l’Autriche-Hongrie et présentés au parlement Italien (séance du 20 Mai 1915). Paris., 588
      - Rusland., C.2.2.5.
        - Anoniem, ‘Iets over den toestand in Rusland, een afschrikwekkend voorbeeld.’, overdruk uit Nieuwe Rotterdamsche courant., 29 november 1918; 589
        - Anoniem, De oorsprong van den oorlog: verzameling van diplomatieke stukken. Getrouwe en onverkorte vertaling van het Russische Oranjeboek. ’s-Gravenhage., 1914; 590
        - Brodsky, V., De arbeiders-kwestie in het Sovjet-Rusland. Amsterdam., [1919]; 591
        - Dmitrief, Wassili, Zegeningen van het Bolsjewisme. Amsterdam., [1918]; 592
          Uitgave van de Nederlandsche Bond van vrijwillige burgerwachten
        - McCurdy, C.A., The truth about “secret treaties”. London., [1918]; 593
          Betreft Russische openbaarmakingen van de ententeverdragen in het kader van de ‘open diplomatie’ van de revolutionairen,
        - Morel, E.D., De rol van het tsarisme in den oorlog. Den Haag., [1914]; 594
          Uitgave van De nieuwe courant. Met prospectus over het standpunt van Morel onder de titel Tsardoms part in the war.
        - Roesky, I. Het bolsjewisme en de gruwelen in Rusland en Finland. Amsterdam., [1918]; 595
          Uitgave van de Nederlandsche Bond van vrijwillige burgerwachten.
      - Servië., C.2.2.6.
        - Anoniem, De economische plundering van Servië (officieel verslag der Servische regeeering). Amsterdam., [ca. 1917]; 596
          Vervolg op De marteling van Servië nr. 597.
        - Anoniem, De marteling van Servië (officiëel verslag). Amsterdam., [ca. 1917]; 597
        - Lazarevitch, D., La Main-Noire. Lausanne., 1917; 598
        - Peneff, B., Le chauvinisme Serbe. Sofia., 1916; 599
      - Verenigd Koninkrijk., C.2.2.7.
        - Anoniem, Wat Duitschland hebben wil, zijne aanspraken zooals die door de leiders der Duitsche gedachte zijn uitgedrukt. Lith. H. Clowes & Son., London., Anoniem, Wat de oorlogskaart leert, Lith Roberts & Leete. London.; z.j.; 1892
        - Anoniem, The case of the Allies, being the replies to President Wilson, and Mr. Balfour’s dispatch. London., 1917; 600
        - Anoniem, “Companionschip in arms”, speeches delivered in London on April 12, 1917, by the Prime Minister of Great Britain, the United States ambassador […]. London., 601
        - Anomiem, Deutsche Gefangene in Engeland. Z.pl., z.j.; 602
          Fotoboek met weergaven van lichtbeelden, gemaakt door de Britse RAF, bestemd om in Duitsland te worden vertoond.
        - Anoniem, Ein Dutzend englischer Sünden wider das Völkerrecht, Tatsachen und Feststellungen. Z.pl., [1915]; 603
        - Anoniem, Engelands rol bij het uitbreken van den wereldstrijd, een kritische studie van de officiëele stukken, in het bijzonder door Engeland gepubliceerd. N.B.: ”Naar het Duitsch”. Amsterdam., 1914; 604
        - Anoniem, England und die Sperrung der See. Berlin., 1915; 605
        - Anoniem. Geïllustreerde voorlichtingskanternen., Londen, Bristol; 606; z.j..
          Van de fabriek naar het veld, de levensgeschiedenis van een Britsche granaat.
          De verzorging der gewonden, Groot-Brittannië als heelmeester.
          De wachter onzer zeeën, de onvermoeide waakzaamheid der Britsche marine.
        - Anoniem, Great Britain and the European crisis, correspondence, and statements in parliament, together with an introductory narrative of events. London., 1914; 607
        - Anomiem, Mr. McKenna’s billioenen budget, de man geïnterviewd en zijn werk beoordeeld. Vertaald door W. de Veer. Edinburgh, New York, Paris., 1915; 608
        - Anoniem, Officieele publicatie der Engelsche regeering van de door haar met den gezant der Vereenigde Staten in zake de terechtstelling van Miss Cavell te Brussel gevoerde correspondentie. Londen, Edinburgh, New York Parijs., 1915; 609
        - Anoniem (red.), Penteekeningen van Britsche gevechten. Amsterdam., 1917; 610
        - Archer, W., The pirate’s progress, a short history of the U-boat. London., 1918; 611
        - Archer, W. To neutral peace-lovers, a plea for patience. London., 1918; 612
        - Asquith, H.H., The power responsible for the war is Germany, speech by the Prime Minister of Great Britain. London., 1914; 613
        - Asquith, H.H., The war, its causes and its message, speeches delvered by the Prime Minister, August – October 1914. London., 614
        - Balfour, A.J., De Engelsche marine en de oorlog (Augustus 1914-1915.), (Uit het Engelsch vertaald door Mr. W. de Veer). London, Edinburgh, New York, Parijs., 615
        - Bavier, A. de, De meening van een neutrale omtrent Engeland. Amsterdam., 1915; 616
        - Bone, M., The Western front, drawings. Part VII, VIII. Juli, augustus 1917. London., 617
        - Bryce, viscount, Proposal for the avoidance of war with a prefatory note (as revised up to 24th February, 1915). Z.pl., 618
        - Caine, H., Het werk der vrouwen in Groot Brittannie. Vertaling F. Teding van berkhout. [Amsterdam]., z.j.; 619
        - Cook, E., Hoe Engeland den vrede nastreefde. een overzicht der Engelsch-Duitsche onderhandelingen, van 1898 tot 1914, naar gezaghebbende bronnen verhaald. Edinburgh-New York-Paris., 620
        - Cook, E.T., Why Britain is at war: the causes and the issues: set out, in brief form, from the diplomatic correspondence and speeches of ministers. London., 1914; 621
        - Crooks, W., The British workman defends his home. London., 1917; 622
          Het boekwerk is in tweevoud aanwezig.
        - Davies, E.F., Engelsche en Duitsche financiën opnieuw (Jan. 1916) vergeleken. Amsterdam., 623
        - Davray, H.D., Engeland en de munitie. Amsterdam., [1916]; 624
          Uit een werk: Through French eyes, uitgegeven door het Vennootschap “Letteren en kunst”
        - Goschen, W.E., Brieven van zijner majesteits ambassadeur te Berlijn aangaande een ambtelijke organisatie in Duitschland voor de beïnvloeding van de pers in andere landen; getrouwe vertaling van het Engelsche origineel. ‘s-Gravenhage., 1914; 625
        - Grey, E., Bescheid op dr. Von Bethman-Hollweg’s rede in den Duitschen rijksdag. Open brief op 25 Augustus 1915 aan de Britsche pers gericht, als bijlage, eene verklaring van de Foreign Office d.d. 8 September 1915. London, Edinburgh, New York, Paris., 626
        - Grey, E., Groot-Brittanje’s maatregelen tegen Duitschland’s handel, rede […] in het Lagerhuis uitgesproken op 26 januari 1916. Vertaling W. de Veer. Londen, Rotterdam, New York, Parijs., 627
        - Grey, E., De houding van Groot-Brittannië tegenover kleine landen: Sir E. Grey's antwoord op de mededeeling van den Duitschen rijks-kanselier aan de pers. ‘s-Gravenhage., 1914; 628
        - Headlam J.W., België en Griekenland. ’s-Gravenhage., z.j.; 629
          Vertaald uit Les nouvelles, uitgegeven in Maastricht, rechtvaardiging van de Engelse bezetting van Griekenland.
        - Heijmans, S. ‘La perfide Albion: de positie van Engeland in den wereldoorlog: "door een Hollander beoordeeld"’, overdruk van het Soerabaiasch Handelsblad., 1 en 7 augustus 1916; 630
        - Jellicoe, J.R. De zeeslag bij Jutland, Officieel verslag van admiraal Sir John Jellicoe, opperbevelhebber der Engelsche vloot. Amsterdam., 1916; 631
        - Jersey, gravin van en E. Cook, Britain’s part in the war. Westminster., 1917; 632
        - Lloyd George, D., British war arms, statement by the Prime Minister […] on January 5, 1918. London., 633
        - Lloyd George, D., Fact v. Fiction, […] statement on shipping and food supplies (House of Commons, 16th August, 1917). London, New York, Toronto., 1918; 634
        - Lloyd George, D.,Vredes-voorstellen en de houding der gealliëerden, redevoering van den Engelsche premier […] op 19 December 1916. London., 1917; 635
          Met bijgesloten pamflet, The security for allied loans.
        - Lloyd George, D., Waarvoor Groot-Brittannië strijdt, een heldere uiteenzetting van de oorlogs-doeleinden. Londen., [1918]; 636
        - Lloyd George, D. Weltfriedensbedingungen, Darlegungen des britischen Premierministers am 8ten Januar 1918. Z.pl., 637
        - Miscellaneous, presented to both Houses of Parliament by command of His Majesty., 1916-1918; 638
          Edities van te verspreiden diplomatieke correspondentie en rapporten.
        - Noyes, A., Open booten, vertaald door A.J. Barnouw. Amsterdam., [1917]; 639
        - Pearce Higgins, A., Defensively armed merchant ships and submarine warfare. London., 1917; 640
        - Perris, G.H., The war traders, an exposure. Londen en Manchester., [1915]; 641
        - Pollen, A.H. ‘Het rapport van admiraal Jellicoe aan leeken naverteld’, vertaling uit Weekly Dispatch, juli1916., 642
        - Prothero, G.W., Our duty and our interest in the war. London., 1914; 643
        - Sanday, W., Wanneer de oorlog zal kunnen eindigen. Londen., 1917; 644
        - Selbie, W.B., Christian nationalism. London 1917; Christelijk nationalisme. Londen., 645
        - Smith, G.A., Algemeene vergadering van de ‘United free church of Scotland 1916, openingsrede van den voorzitter. Uit het Engels vertaald door H. Baart de la Faille-Wichers Hoeth. Amsterdam., 646
        - The world’s work., juli 1917; 647
          Engels tijdschrift met oorlogsberichten.
        - Anoniem, Redevoering van Generaal [Louis] Botha, gehouden te Bank op 28 september 1914. Z.pl., z.j.; 648
        - Anoniem, Generaal Botha en Generaal Smuts verzekeren aan Groot-Britannië den loyalen steun van de Zuid-Afrikaansche Unie, redevoeringen gehouden door de generaals Botha en Smuts in het Parlement der Zuid-Afruikaansche Unie. ‘s-Gravenhage., 1914; 649
        - Bigelow, P., ‘Een Amerikaans oordeel over Engelsche koloniale politiek’, overdruk uit New York Times, vertaald door W. de Veer. London., 1915; 650
        - Bikanir, Maharadja van, Het Britsche rijk en de oorlog, eene stem uit Britsch-Indië. London., 1917; 651
        - Saxon Mills, The gathering of the clans, how the British dominions and dependencies have helped in the war. Londen., 1917; 652
        - Smuts, J.C, The coming victory, a speech made on October 4, 1917. Londen, New York, Toronto., 653
      - Verenigde Staten., C.2.2.8.
        - Anoniem, Het Amerikaansche imperialisme, Z.pl., [1917]; 654
          Propaganda voor de Centralen.
        - Butler, N.M., Adress of president Butler at the opening exercises of the academic year of Columbia University. Washington., [1914]; 655
        - Butler, N.M, The building of a nation; address delivered at the annual luncheon of the Associated Press […]. New York.[1916]., 656
        - Butler, N.M., The preparedness of America. New York., [1914]; 657
        - Richards, R.O., Proposed amended Richards primary election law for political parties in Sate of South Dakota, U.S., submitted under the intitiative provision of the state constitution, to a direct vote of the people at November election, 1916. Haron, South Dakota., 658
          Met als bijlage een vlugschrift van I.H. Jones, Ignored the state constitution, legislative repeal of a statute that was enacted by the people; overthrow of peoples rule, what are you going to do about it? Is question asted of the voters. Z.pl. [1916]
        - Smith, D.E., Problems about war for classes in arithmetic. New York., 1915; 659
        - Wilson, W., The great faith, president Wilson’s speech on American Flag Day. London /New York, Toronto., [ca. 1914]; 660
      - Centralen algemeen., C.2.2.9.
        - De groote oorlog in beeld, nr. 31-39., 1917-1918; 661
      - Bulgarije., C.2.2.10.